臺灣板橋地方法院刑事判決　　　　　　　95年度訴字第4005號
公　訴　人　臺灣板橋地方法院檢察署檢察官
被　　　告　壬○○
選任辯護人　連兆宗律師
被　　　告　辰○○
選任辯護人　黃正淮律師
上列被告因強盜等案件，經檢察官提起公訴（95年度偵字第2096
4 號、第23890 號）及移請併案審理（台灣士林地方法院檢察署
95年度偵字第13503號）， 本院判決如下：
    主  文
壬○○共同竊盜，累犯，處有期徒刑捌月，減為有期徒刑肆月；
又共同竊盜，累犯，處有期徒刑捌月，減為有期徒刑肆月；又共
同攜帶兇器竊盜，累犯，處有期徒刑捌月，減為有期徒刑肆月；
又共同攜帶兇器竊盜，累犯，處有期徒刑捌月，減為有期徒刑肆
月；又共同意圖為自己不法之所有，而搶奪他人之動產，累犯，
處有期徒刑拾月，減為有期徒刑伍月；又共同意圖為自己不法之
所有，而搶奪他人之動產，累犯，處有期徒刑拾月，減為有期徒
刑伍月；又共同意圖為自己不法之所有，而搶奪他人之動產，累
犯，處有期徒刑拾月，減為有期徒刑伍月；又共同意圖為自己不
法之所有，攜帶兇器，以強暴至使不能抗拒，而取他人之物，累
犯，處有期徒刑捌年貳月；又共同意圖為自己不法之所有，攜帶
兇器，以強暴至使不能抗拒，而取他人之物，累犯，處有期徒刑
柒年貳月；又共同意圖為自己不法之所有，攜帶兇器，以強暴至
使不能抗拒，而取他人之物，累犯，處有期徒刑柒年陸月；又共
同意圖為自己不法之所有，攜帶兇器，以強暴至使不能抗拒，而
取他人之物，累犯，處有期徒刑柒年貳月；又共同意圖為自己不
法之所有，攜帶兇器，以強暴至使不能抗拒，而取他人之物，累
犯，處有期徒刑柒年陸月；又共同意圖為自己不法之所有，攜帶
兇器，以強暴至使不能抗拒，而取他人之物，累犯，處有期徒刑
柒年貳月。應執行有期徒刑貳拾年。
辰○○共同竊盜，處有期徒刑陸月，減為有期徒刑參月；又共同
竊盜，處有期徒刑陸月，減為有期徒刑參月；又共同攜帶兇器竊
盜，處有期徒刑陸月，減為有期徒刑參月；又共同攜帶兇器竊盜
，處有期徒刑陸月，減為有期徒刑參月；又共同意圖為自己不法
之所有，而搶奪他人之動產，處有期徒刑捌月，減為有期徒刑肆
月；又共同意圖為自己不法之所有，而搶奪他人之動產，處有期
徒刑捌月，減為有期徒刑肆月；又共同意圖為自己不法之所有，
而搶奪他人之動產，處有期徒刑捌月，減為有期徒刑肆月；又共
同意圖為自己不法之所有，攜帶兇器，以強暴至使不能抗拒，而
取他人之物，處有期徒刑捌年；又共同意圖為自己不法之所有，
攜帶兇器，以強暴至使不能抗拒，而取他人之物，處有期徒刑柒
年；又共同意圖為自己不法之所有，攜帶兇器，以強暴至使不能
抗拒，而取他人之物，處有期徒刑柒年肆月；又共同意圖為自己
不法之所有，攜帶兇器，以強暴至使不能抗拒，而取他人之物，
處有期徒刑柒年；又共同意圖為自己不法之所有，攜帶兇器，以
強暴至使不能抗拒，而取他人之物，處有期徒刑柒年肆月；又共
同意圖為自己不法之所有，攜帶兇器，以強暴至使不能抗拒，而
取他人之物，處有期徒刑柒年。應執行有期徒刑貳拾年。
扳手壹支、鑰匙貳串（柒支）、藍波刀壹把、黑色口罩壹個均沒
收。
    事  實
一、壬○○前曾因搶奪案件，於民國89年4 月5 日經台灣高等法
    院以89年度上訴字第634 號判處有期徒刑1 年6 月，89年5
    月11日判決確定；又因傷害案件，經本院於89年8 月28日以
    89 年 少易字第7 號判處有期徒刑1 年10月，89年11月1 日
    判決確定，並由法院裁定應執行有期徒刑3 年2 月，嗣於92
    年5 月1 日假釋出監並交付保護管束，甫於93年7 月28 日
    因假釋未經撤銷，其未執行之刑，以已執行完畢論。詎猶不
    知悔改，與辰○○共同意圖為自己不法所有，基於竊盜之犯
    意聯絡，由壬○○攜帶其所有之鑰匙2 串（共7 支）及客觀
    上足以對人之生命、身體構成威脅可供兇器之扳手1 支，於
    附表一所示時、地，竊得如附表一所示辛○○、未○○、丁○○及鄭怡琦4 人之自小客車及汽車車牌（詳細竊盜之時間
    、地點、方式及所得財物均如附表一所示），以作為實施後
    述強盜及搶奪行為時之代步工具，或將上開竊得之車牌改懸
    掛於其他車輛上，藉以逃避司法警察機關之追查。渠等復共
    同意圖為自己不法所有，基於強盜之犯意聯絡，由辰○○駕
    駛前開竊得之自小客車或其他不明車輛搭載壬○○，並攜帶
    壬○○所有客觀上足以對人之生命、身體構成威脅可供兇器
    使用之藍波刀及其他不明刀械，並帶黑色口罩1 個，分別以
    如附表二編號1 、4 、5 、6 、7 、8 所示強暴及脅迫之方
    式，至使戊○○、庚○○、乙○○、李怡菁、卯○○、甲○○等6 人不能抗拒，而任由渠等強取如附表二編號1 、4 、
    5 、6 、7 、8 所示之財物（詳細實施強盜之時間、地點、
    方式及所得財物均如附表二1 、4 、5 、6 、7 、8 所示）
    。壬○○與辰○○復共同意圖為自己不法所有，基於搶奪之
    犯意聯絡，由辰○○駕駛前開竊得之自小客車或其他不明車
    輛搭載壬○○，分別以如附表二編號2 、3 、9 所示之方式
    ，搶奪如附表二編號2 、3 、9 所示吳麗鈴、寅○○及子○○之財物（詳細實施搶奪之時間、地點、方式及所得財物均
    如附表二2 、3 、9 所示）。又壬○○與辰○○於強盜戊○○財物之行為過程中，脅迫要求戊○○說出其所持有之臺灣
    銀行及中國信託商業銀行金融卡密碼後，旋即前往位於臺北
    市北投區○○○路276 號之臺北富邦銀行石牌分行，將戊○○前述2 張金融卡分別插入自動櫃員機內並鍵入密碼，用此
    不正方法，接續由該自動付款設備提領新臺幣（下同）10萬
    元（臺灣銀行帳戶）及預借現金12萬元（中國信託商業銀行
    帳戶），共計22萬元，二人得手後即將戊○○在臺北市○○
    區○○路釋放，並自現場逃逸無蹤。嗣經警循線先後於：
    (1)95年9 月5 日上午9 時30分許，在臺北縣樹林市○○街○
    段146 號前查獲辰○○，並在其所駕駛之HO NDA廠牌白色自
    小客車（車牌號碼為LO－6638號，當時未懸掛車牌）右前座
    置物箱內起獲如附表二編號2 、3 、4 、5 、6 、8 所載之
    吳麗鈴、寅○○、庚○○、乙○○、丑○○、甲○○等人遭
    搶奪及強盜之行動電話7 支、編號7 所載之卯○○之玉山商
    業銀行金融卡1 張等贓物（其餘詳如基隆市政府警察局第四
    分局扣押物品目錄表所示）；(2)同日晚間6 時30分許，在臺
    北縣三重市○路○街138 號1 樓查獲壬○○，並扣得壬○○
    所有供本件犯罪所用之藍波刀1 把、汽車鑰匙2 串（共7 支
    ）、黑色口罩1 個等物。
二、案經基隆市政府警察局第四分局報請臺灣板橋地方法院檢察
    署檢察官偵查起訴。
    理  由
一、證據能力方面
  (一)被告以外之人於審判外之言詞或書面陳述，除法律有規定者
    外，不得作為證據。次按被告以外之人於審判外之陳述，經
    當事人於審判程序同意作為證據，法院審酌該言詞陳述或書
    面陳述作成時之情況，認為適當者，亦得為證據。刑事訴訟
    法第159 條第1 項定有明文。查證人辛○○、未○○、丁○○、鄭怡琦、戊○○、吳麗鈴、子○○、寅○○、甲○○、
    卯○○、乙○○、庚○○及丑○○於警詢時之證述以及卷附
    之基隆市政府警察局第四分局贓物認領保管單7 張、財團法
    人天主教聖保祿修女會醫院診斷證明書1 紙，雖分別屬被告
    以外之人於審判外之言詞及書面陳述，惟本院審酌前開證據
    均核無違法取證或證明力顯然過低之情事，依各該陳述作成
    時之狀況，並無不適當之情形，自均得為證據。
  (二)又卷附之基隆市○○路○○路口監視器拍攝畫面之翻拍照片
    及臺北市北投區○○○路276 號隻台北富邦銀行石牌分行自
    動櫃員機監視器所拍攝畫面之翻拍照片，均係警察機關或金
    融機構利用攝影器材拍攝本案道路現場或提款情形，以紀錄
    該現場道路型態、提款人，屬「非供述證據」，自無刑事訴
    訟法第159 條第1 項關於「傳聞法則」規定之適用，且核無
    違法取證之情事，亦與本案被告壬○○與辰○○之強盜及搶
    奪犯行具有關連性，亦有證據能力。
二、訊據被告壬○○及辰○○坦承附表一編號二、四所示之竊盜
    犯行及附表二編號六之強盜犯行，惟矢口否認其餘竊盜、搶
    奪及強盜犯行，被告壬○○辯稱：台北市及士林區二件、新
    竹不是我做的，我只有在基隆、桃園、板橋有做，板橋那件
    就是沒有搶成功，我都是和辰○○一起做，是用開山刀云云
    ；被告辰○○辯稱：不是我做的，我都沒有做云云。惟查：
（一）上揭被告壬○○與辰○○共同竊盜、搶奪及強盜之犯罪事
      實，業據被告辰○○、壬○○分別於警詢及偵查中供承在
      卷（見台灣板橋地方法院檢察署95年度偵字第20964 號偵
      查卷第14頁至第28頁、第32頁至第42頁、第135 頁至138
      頁、第182 頁至第185 頁、第193 頁至第194 頁、第201
      頁至第202 頁、第239 頁至第241 頁，台灣板橋地方法院
      檢察署95年度偵字第2389 0號偵查卷第18頁至19頁，台灣
      士林地方法院檢察署95偵字第13503 號偵查卷第9 頁、第
      10頁、第44頁），核與被害人即證人辛○○、未○○、丁○○、鄭怡琦、戊○○、吳麗鈴、寅○○、庚○○、乙○○、丑○○、卯○○、甲○○、子○○先後於警訊（見台
      灣板橋地方法院檢察署95年度偵字第23890號偵查卷第23
      頁至第43頁）、偵查中（見台灣板橋地方法院檢察署95偵
      字第20964 號偵查卷第39頁至第42頁、第46頁至第48頁、
      第214 頁、第215 頁、第221 頁、第230 頁至第232 頁、
      第249 頁至第258 頁，台灣士林地方法院檢察署95偵字第
      13503 號偵查卷第12頁至第17頁、第29頁至第30頁、第71
      頁至第74頁）及本院審理時（見本院96年3 月28日、5 月
      3 日、6月13日、8 月30日）證述之情節相符，並有贓物
      認領保管單7張、財團法人天主教聖保羅修女會醫院偵斷
      證明書1 紙、如附表一所示被害人失竊車輛及車牌之臺北
      縣政府警察局車輛失竊、車牌遺失電腦輸入單3 紙、臺北
      市北投區○○○路276 自動櫃員機監視器所拍攝畫面之翻
      拍照片2 紙及在臺北市士林區○○○路○ 段90號前（中國
      信託）自動櫃員機監視器所拍攝畫面之翻拍照片6 紙、基
      隆市○○路○○路口監視器拍攝畫面之翻拍照片2 紙、被
      害卯○○之受傷照片1 紙在卷可稽，且有扣案之鑰匙2 串
     （ 共7 支）、藍波刀1 把、黑色口罩1 個及95年9 月5 日
      上午9 時30分許，在臺北縣樹林市○○街○ 段146 號前查
      獲辰○○，並在其所駕駛之HO NDA廠牌白色自小客車（車
      牌號碼為LO－6638號，當時未懸掛車牌）右前座置物箱內
      起獲如附表二編號2 、3 、4 、5 、6 、8 所載之吳麗鈴
      、寅○○、庚○○、乙○○、丑○○、甲○○等人遭搶奪
      及強盜之行動電話7 支、編號7 所載之卯○○之玉山商業
      銀行金融卡1 張等贓物（其餘詳如基隆市政府警察局第四
      分局扣押物品目錄表所示）足資佐證。
（二）被告壬○○固坦承有與被告辰○○共同為如起訴書附表一
      編號二、四所示之竊盜犯行，並承認有奪取被害人丑○○
      （起訴書附表二編號六之強盜被害人）之財物，惟辯稱：
      我只有搶奪，沒有持刀脅迫被害人云云，然查，證人即被
      害人丑○○於本院審理時，已到庭證稱：我看到刀子很長
      ，大約有40公分，對方下車就已經拿出刀子，拉起我的背
      帶一刀從前方砍斷背帶，我當時被嚇到，我前後沒有任何
      的車子，也很暗，我沒有辦法反抗，因為如果我反抗的話
      ，他會揮刀砍我，我看到持刀的人會害怕等語，而被害人
      丑○○係年輕女子，於深夜獨自一人騎車返家，看到被告
      壬○○持刀下車，豈有不心生畏懼之理，被告壬○○所為
      顯已至使被害人丑○○不能抗拒，其所為確已該當加重強
      盜罪之構成要件。
（三）而證人即被害人戊○○（起訴書附表二編號一之強盜被害
      人）於本院審理時亦當庭指認被告壬○○（有染髮）、辰
      ○○分別係持刀強盜其財物及盜領其存款之男子；證人即
      被害人吳麗鈴（起訴書附表二編號二之強盜被害人）亦當
      庭指認係遭乘坐車號SR- 9738號贓車之被告壬○○（理平
      頭）搶奪財物；證人即被害人卯○○（起訴書附表二編號
      七之強盜被害人）亦當庭指認係遭乘被告壬○○、辰○○
      開車強盜其財物；證人即被害人子○○（起訴書附表二編
      號九之強盜被害人）亦當庭指認係遭乘坐自用小客車後座
      之被告壬○○（染金髮）搶奪財物，故被告壬○○、辰○○應有共犯強盜犯行甚明。被告壬○○雖辯稱其並未曾理
      平頭或染髮云云。但人的髮型、髮色十分容易改變，且現
      今美髮用品極易取得，要在短時間內改變髮色或髮型並非
      難事，只要買快速染髮劑或是假髮即可，況且被告等人是
      要去持刀強盜，其等為了犯罪喬裝打扮改變容貌，避免遭
      被害人指認，核屬常情，況被告壬○○於警局之口卡照片
      確實曾染髮（見95偵字第20964 號偵查卷第23頁）足認證
      人之指認無誤，自難僅以被害人等所指稱之搶匪髮型、髮
      色與被告等人現今之髮型、髮色不同，即認被害人之指認
      有誤。
（四）被告壬○○雖聲請傳喚證人丙○○、己○○、癸○○等人
      ，欲證明其於起訴書附表一編號一、附表二編號二、三、
      八所示之案發時間有不在場證明。惟查：1.證人丙○○證
      稱：我在95年9 月2 日下午4 點多就去壬○○家折九色紙
      鳳凰，直到9 月3 日早上9 點才離開，我在9 月2 日早上
      沒有看到壬○○，他是在9 月2 日晚上6 、7 點回家等語
      。惟被害人甲○○係於95年9 月2 日凌晨4 時遭人持刀強
      盜，證人丙○○之證詞顯無法作為被告壬○○於案發當時
      （即附表二編號8） 之不在場證明。2.證人己○○僅係依
      照被告壬○○之一般上班時間、送貨區域來推測被告壬○○於95年7 月27日、7 月29日、9 月2 日之正常行程，並
      無法確定被告壬○○於上開日期確實有正常出車送貨，是
      其證詞亦不足以作為對被告壬○○有利之認定。3.而證人
      癸○○係被告壬○○之配偶，其證詞顯有偏頗，證人癸○○在貴院審理時，只要被問到被告壬○○於案發時間之行
      蹤，均答稱被告壬○○都未出門，甚至連被告壬○○已坦
      承的犯罪時間，亦為相同之回答，是證人癸○○之證詞與
      事實不符，顯不可採。綜上所述，被告壬○○所提出之不
      在場證明均不成立。
（五）被告辰○○於警詢及偵查中坦承有與被告壬○○共同為如
      起訴書附表一編號二、四所示之竊盜及附表二編號六所示
      之強盜犯行，惟於本院審理時卻翻異前詞，否認全部起訴
      事實，並陳稱其警詢筆錄不實云云，惟經本院勘驗被告辰
      ○○之警詢錄音帶後，已確認被告辰○○就有詢答內容錄
      音之警詢筆錄部分，應係依照自己意思未受強暴、脅迫、
      利誘等不正方式訊問，而係自由陳述，且被告辰○○於警
      詢時確實有陳述「尾隨被害人（丑○○）上山，並把車停
      在大馬路前面，由壬○○衝下去…」等共同強盜情節，核
      與同案被告壬○○、證人即被害人丑○○證述之情節相符
      ，是被告辰○○於警詢及偵查中之自白並非出於強暴、脅
      迫、利誘等不正方法，亦與事實相符，應屬可採，其於貴
      院審理時翻供，顯係事後卸責之詞，不足採信。
（六）被告辰○○雖聲請傳喚證人午○○，欲證明其於起訴書附
      表二編號一所示之案發時間（95年6 月24日23時許）係與
      午○○在網咖玩線上遊戲。惟查，卷附被告辰○○所提出
      之線上遊戲登入登出紀錄1 份，並未記載係何帳號（何人
      申請？何人使用）之資料，只是單純6 筆登入登出資料，
      自難採為對被告辰○○有利事實認定之依據，且該份資料
      係記載玩家於95年6 月25日1 時37分28秒登入遊戲，而該
      時點是在被害人戊○○遭強盜之後，顯然亦無法作為被告
      辰○○之不在場證明。而證人午○○係被告辰○○之高中
      同學，兩人交往密切，其證詞亦有偏頗之餘而難以盡信。
（七）被告辰○○復提出其所申請之0000000000號行動電話門號
      自95年8 月6 日至95年9 月4 日之雙向通聯記錄（含基地
      台位置）1 份為證，欲證明其於起訴書附表一編號三、四
      及附表二編號四、五、六、七、八所示之犯罪時間，均不
      在案發地點云云。然查：
    1.上開門號自95年8 月12日21時47分38秒起至翌（13）日4
      時2 分8 秒止，共有11筆通話記錄，通話基地台位置先後
      在臺北縣三重市○○路○ 段、臺北縣新店市○○街、臺北
      縣中和市○○路、臺北市萬華區、臺北縣板橋市○○路○
      段、臺北縣三重市○○路○ 段、臺北縣新莊市○○路○ 段
      、桃園縣龜山鄉、臺北縣五股鄉○○路等地，故依卷附通
      聯記錄並無法證明被告辰○○於95年8 月12日22時許至翌
      （13）日3 時30分許間之某時（附表一編號三之竊盜時間
      ）未在桃園縣中壢市竊取車號LS-9787 號車牌。
    2.上開門號於95年8 月18日16時31分32秒之通話基地台位置
      在永和市○○路，下一次通話係於同日21時29分49秒，通
      話基地台位置在三重市○○路○ 段，故依卷附通聯記錄並
      無法證明被告辰○○於95年8 月18日19時許（附表一編號
      四之竊盜時間）未在臺北縣樹林市竊取車號3D-8491 號車
      牌。
    3.上開門號於95年8 月12日1 時48分19秒之通話基地台位置
      在五股鄉○○路，下一次通話係於同日6 時2 分45秒，通
      話基地台位置在五股鄉○○路，故依卷附通聯記錄並無法
      證明被告辰○○於95年8 月12日4 時40分許（附表二編號
      四之強盜時間）未在新竹縣新豐鄉強盜庚○○之財物。
    4.上開門號於95年8 月13日5 時42分19秒之通話基地台位置
      在中和市○○路，下一次通話係於同日16時2 分52秒，通
      話基地台位置在三重市○○路，故依卷附通聯記錄並無法
      證明被告辰○○於95年8 月13日15時30分許（附表二編號
      五之強盜時間）未在桃園市強盜乙○○之財物。
    5.上開門號於95年8 月21日0 時25分55秒之通話基地台位置
      在泰山鄉○○路，下一次通話係於同日5 時59分36秒，通
      話基地台位置在三重市○○路○ 段，故依卷附通聯記錄並
      無法證明被告辰○○於95年8 月21日3 時45分許（附表二
      編號六之強盜時間）未在基隆市強盜丑○○之財物。
    6.上開門號於95年8 月22日23時4 分2 秒之通話基地台位置
      在新莊市○○路○ 段，下一次通話係於翌（23）日2 時15
      分49 秒，通話基地台位置在三重市○○路○ 段，故依卷
      附通聯記錄並無法證明被告辰○○於95年8 月23日0 時45
      分許（附表二編號七之強盜時間）未在臺北縣林口鄉強盜
      卯○○之財物。
    7.上開門號於95年9 月2 日3 時36分5 秒之通話基地台位置
      在蘆洲市○○路，下一次通話係於同日6 時0 分32秒，通
      話基地台位置在三重市○○路○ 段，故依卷附通聯記錄並
      無法證明被告辰○○於95年9 月2 日4 時許（附表二編號
      八之強盜時間）未在桃園市強盜甲○○之財物。
（八）另被告辰○○雖辯稱其於羈押前均並未配戴眼鏡，而係配
      戴隱形眼鏡，被害人庚○○（起訴書附表二編號四之強盜
      被害人）指稱其為搶匪且有戴眼鏡一節，顯與事實不符云
      云。惟查，被害人庚○○係在凌晨4 點遭人強盜，而隱形
      眼鏡不能久戴是常識，搶匪行搶時戴眼鏡喬裝打扮亦非難
      事，被告辰○○此部分辯解及卷附巳○○配鏡資料表，自
      不足以作為排除其涉案之證據。
（九）至證人黃瓊萩、庚○○、乙○○（起訴書附表二編號三、
      四、五之強盜被害人）雖無法明確指認被告壬○○、辰○○，證人甲○○（起訴書附表二編號8 之強盜被害人）亦
      未到庭指認被告2 人，惟其等遭強盜之DBTEL 行動電話、
      PHILIPS 行動電話、TATUNG行動電話、MOTOROLA、SHARP
      行動電話等贓物均係在被告辰○○車上被起獲，被告辰○○雖辯稱上開手機均係被告壬○○所交付云云，惟被告壬○○否認上情，被告2 人經當庭對質亦係相互推諉，均稱
      扣案強盜贓物非其等所有或交付，其等所言顯然係卸責之
      詞，其等有起訴事實所載之竊盜、強盜等犯行，已堪認定
      。
三、查被告行為後，刑法部分條文業於94年2 月2 日經總統以華
    總一義字第０九四０００一四九０一號令修正公布，並自95
    年7 月1 日起生效施行（下稱現行刑法）；復參酌最高法院
    95年5 月23日第8 次刑事庭會議決議意旨，現行刑法第2 條
    第1 項之規定，係規範行為後法律變更所生新舊法律比較適
    用之準據法，於現行刑法施行後，應適用現行刑法第2 條第
    一項之規定，為「從舊從輕」之比較。又比較時應就罪刑有
    關之共犯、未遂犯、想像競合犯、牽連犯、連續犯、結合犯
    ，以及累犯加重、自首減輕暨其他法定加減原因（如身分加
    減）與加減例等一切情形，綜其全部罪刑之結果而為比較。
    茲就本案新、舊法之比較適用結果分敘如下：
（一）95年7 月1 日現行刑法修正施行前，刑法分則關於罰金刑
      之規定係以銀元為貨幣單位，且依現行罰金罰鍰提高標準
      條例第一條及第四條規定，應按各該具體條文制定或修正
      之時間先後，定其提高之倍數，並依現行法規所定貨幣單
      位折算新臺幣條例第二條規定，銀元以新臺幣元之三倍折
      算之。而刑法施行法於95年6 月14日經總統以華總一義字
      第０九五０００八五一八一號令修正增訂第1 條之1 條文
      ，該條規定：「（第一項）中華民國九十四年一月七日刑
      法修正施行後，刑法分則編所定罰金之貨幣單位為新臺幣
      。（第二項）九十四年一月七日刑法修正時，刑法分則編
      未修正之條文定有罰金者，自九十四年一月七日刑法修正
      施行後，就其所定數額提高為三十倍。但七十二年六月二
      十六日至九十四年一月七日新增或修正之條文，就其所定
      數額提高為三倍。」而刑法第二百八十四條第一項前段關
      於過失傷害罪之處罰，乃明訂「處六月以下有期徒刑、拘
      役或五百元以下罰金」，此自24年7 月1 日施行後即未再
      予修正。則依刑法施行法第1 條之1 規定，其罰金刑部分
      於95年7 月1 日刑法修正生效施行後，改以新臺幣元為單
      位，且數額應提高30倍；此與修正前之罰金刑係以銀元為
      貨幣單位，且適用罰金罰鍰提高標準條例之規定應提高10
      倍，再依現行法規所定貨幣單位折算新臺幣條例之規定以
      新臺幣元之3 倍折算之，相較之下，就罰金刑之最高數額
      部分，對被告而言，二者適用結果並無不同。惟修正前刑
      法第33條第5 款規定：「主刑之種類如左：五、罰金：一
      元以上。」現行刑法第33條第5 款修正為：「主刑之種類
      如下：五、罰金：新臺幣一千元以上，以百元計算之。」
      則現行刑法關於罰金刑之最低數額部分，已較修正前之刑
      法規定提高。是綜合比較修正前、後關於刑法第339 條之
      2 第1 項前段詐欺罪法定刑之規定，以修正前之刑法規定
      較有利於被告。
（二）修正前刑法第55條後段規定：「犯一罪而其方法或結果之
      行為犯他罪名者，從一重處斷」，此即為牽連犯之規定，
      ，至95年7 月1 日修正公布施行之刑法，則將前開「牽連
      犯」規定加以刪除，本件之被告有如事實欄所述行為，其
      所犯之各罪，核其本質，固屬於各別獨立之數行為，然依
      修正前刑法第55條後段規定，僅論以牽連犯，而從一重處
      斷，於科刑時，則加重其刑至2 分之1 。而依修正後刑法
      規定，如上所述各該行為，可能係數罪併罰，且應依修正
      後刑法第51條規定，定其應執行刑。故而，經比較新、舊
      法適用結果，顯然修正前之規定較有利於被告。
（三）修正前刑法第51條第5 款規定宣告多數有期徒刑其刑期不
      得逾二十年，修正後刑法第51條第5 款規定「宣告多數有
      期徒刑其刑期不得逾三十年」。故而，經比較新、舊法適
      用結果，顯然修正前之規定較有利於被告。
（四）綜上，經整體比較全部罪刑之結果，以九十五年七月一日
      生效施行前之刑法規定，較有利於被告，是依現行刑法第
      二條第一項前段規定，自應一體適用被告行為時之法律即
      修正前之刑法規定。
四、核被告壬○○、辰○○2 人所為：(1)就附表一所示編號一、
    二所為，均係犯刑法第320 條第1 項之普通竊盜罪；就附表
    一所示編號三、四所為，均係犯刑法第321 條第1 項第3 款
    之攜帶兇器加重竊盜罪。(2)就附表二所示編號二、三、九所
    為，均係犯刑法第325 條第1 項之搶奪罪；就附表二所示編
    號一、四至八所為，均係犯刑法第330 條第1 項之攜帶兇器
    加重強盜罪。(3)就以不正方法，由銀行自動付款設備提領及
    預借被害人戊○○銀行帳戶內現金之行為，均係犯刑法第33
    9 條之2 第1 項之以不正方法由自動付款設備取得他人財物
    罪。又渠等就上揭犯行間有犯意之聯絡及行為之分擔，均為
    共同正犯。被告壬○○與辰○○就附表二編號一所犯之刑法
    第330 條第1 項加重強盜罪與刑法第33 9條之2 第1 項之以
    不正方法由自動付款設備取得他人財物罪2 罪間，有方法結
    果及目的手段之牽連關係，應一修正前情法第55條號後段，
    從一重之加重強盜罪處斷。再被告壬○○及辰○○所犯上開
    竊盜罪、加重竊盜罪、搶奪罪及加重強盜罪數罪間，犯意各
    別，罪名殊異，應予分論併罰。另被告壬○○前有犯罪事實
    欄所述之論罪、科刑、及徒刑執行情形，其於有期徒刑執行
    完畢後，5 年以內再犯本件有期徒刑以上之罪，為累犯，應
    依刑法第47條之規定加重其刑。公訴人雖就附表二所示編號
    二、三、九所為，認均係犯刑法第328 條第1 項之強盜罪，
    惟依被害人吳麗鈴、寅○○及子○○於警詢及本院審理時所
    證屬之情節以觀，被告均係趁被害人不及防備之際，而取其
    財物，被害人均尚未至不能抗拒之程度，核與刑法第328 條
    第1 項之構成要件不符，然因公訴人起訴之犯罪事實與刑法
    第325 條之犯罪構成要件，其基本之犯罪構成要件相同，本
    院自應依法變更起訴法條。移送併案審理部分，與本件已起
    訴部分，係屬同一案件，本院自應併予審理。爰審酌被告犯
    罪之動機、目的、手段、所生危害重大、犯罪後猶砌詞卸責
    態度不佳等一切情狀，分別量處如主文所示之刑，並依修正
    前刑法第51條第5 款規定，定其應執行之刑，以資懲儆。又
    查，被告壬○○及辰○○本件竊盜及搶奪犯罪之時間均為96
    年4 月24日以前，合於中華民國96年罪犯減刑條例第2 條第
    1 項第3 款之減刑條件，各應分別減其宣告刑2 分之1 如主
    文所示，並定其應執行之刑。末查，扣案之藍波刀1 把、汽
    車鑰匙2 串（7 支）及黑色口罩1 個，及未扣案之扳手1 支
    等物，係供被告壬○○及辰○○2 人犯本案之罪所用之物，
    且屬被告壬○○所有，業據其供承在卷，請依刑法第38條第
    1 項第2 款之規定宣告沒收。
據上論斷，應依刑事訴訟法第299 條第1 項前段、第300 條，刑
法第2 條第1 項前段、第28條、第320 條第1 項、第321 條第1
項第3 款、第325 條第1 項、第330 條第1 項、修正前第47條、
修正前第55條後段、修正前第51條第5 款，罰金罰鍰提高標準條
例第1 條前段，中華民國九十六年罪犯減刑條例第2 條第1 項第
3款 、第7 條、第10條第11條，判決如主文。
本案經檢察官藍海凝到庭執行職務。
中　　華　　民　　國　　96　　年　　10　　月　　24　　日
                  刑事第七庭    審判長法　官   胡堅勤
                                      法  官   李君豪
                                      法  官   吳佳穎
以上正本證明與原本無異
如不服本判決應於送達後10日內敘明上訴理由，向本院提出上訴
狀
                                書記官　梁宜庭
中　　華　　民　　國　　96　　年　　10　　月　　24　　日
附錄本案論罪科刑法條全文：
中華民國刑法第320條
（普通竊盜罪、竊佔罪）
意圖為自己或第三人不法之所有，而竊取他人之動產者，為竊盜
罪，處5年以下有期徒刑、拘役或5百元以下罰金。
意圖為自己或第三人不法之利益，而竊佔他人之不動產者，依前
項之規定處斷。
前二項之未遂犯罰之。
中華民國刑法第321條
（加重竊盜罪）
犯竊盜罪而有左列情形之一者，處6月以上、5年以下有期徒刑：
一  於夜間侵入住宅或有人居住之建築物、船艦或隱匿其內而犯
    之者。
二  毀越門扇、牆垣或其他安全設備而犯之者。
三  攜帶兇器而犯之者。
四  結夥三人以上而犯之者。
五  乘火災、水災或其他災害之際而犯之者。
六  在車站或埠頭而犯之者。
前項之未遂犯罰之。
中華民國刑法第325條
（普通搶奪罪）
意圖為自己或第三人不法之所有，而搶奪他人之動產者，處6月
以上5年以下有期徒刑。
因而致人於死者，處無期徒刑或7年以上有期徒刑，致重傷者，
處3年以上10年以下有期徒刑。
第 1 項之未遂犯罰之。
中華民國刑法第330條
（加重強盜罪）
犯強盜罪而有第321條第1項各款情形之一者，處7年以上有期徒
刑。
前項之未遂犯罰之。
中華民國刑法第339條之2
（違法由自動付款設備取得他人之物之處罰）
意圖為自己或第三人不法之所有，以不正方法由自動付款設備取
得他人之物者，處3年以下有期徒刑、拘役或1萬元以下罰金。
以前項方法得財產上不法之利益或使第三人得之者，亦同。
附表一：被告壬○○、辰○○二人竊盜部分
┌──┬───┬────┬────┬────┬───────┬─────┐
│編號│被害人│犯罪時間│地    點│竊盜方法│   竊得財物   │  備  註  │
├──┼───┼────┼────┼────┼───────┼─────┤
│ 一 │辛○○│95年7月 │臺北縣三│被告陳建│HONDA廠牌、車 │與附表二編│
│    │      │27日某時│重市中興│佑以自備│牌號碼SR－9738│號二所用車│
│    │      │        │橋下某停│鑰匙行竊│號之淺棕色轎車│輛之車號相│
│    │      │        │車場    │，被告羅│1輛（於95年7月│同。      │
│    │      │        │        │華強則在│30日晚間7時許 │          │
│    │      │        │        │一旁把風│，在臺北縣三重│          │
│    │      │        │        │。      │市○○○路175 │          │
│    │      │        │        │        │巷口尋獲該車，│          │
│    │      │        │        │        │但車上音響已不│          │
│    │      │        │        │        │見）。        │          │
├──┼───┼────┼────┼────┼───────┼─────┤
│ 二 │未○○│95年8月 │臺北縣三│被告陳建│HONDA廠牌、車 │即附表二編│
│    │      │4日某時 │重市三信│佑以自備│牌號碼9G－0796│號六所用車│
│    │      │        │路與集英│鑰匙行竊│號之藍色轎車1 │輛（被告陳│
│    │      │        │街口附近│，被告羅│輛（於95年8月2│建佑有供承│
│    │      │        │        │華強則在│2日晚間9時50分│此一竊盜犯│
│    │      │        │        │一旁把風│許，在臺北縣泰│行）。    │
│    │      │        │        │。      │山鄉○○路附近│          │
│    │      │        │        │        │尋獲）。      │          │
├──┼───┼────┼────┼────┼───────┼─────┤
│ 三 │丁○○│95年8月1│桃園縣中│壬○○以│車牌號碼為LS－│與附表二編│
│    │      │2日晚間 │壢市成章│不詳工具│9787號之2面車 │號五所用車│
│    │      │10時許至│一街附近│拆拔被害│牌。          │輛之車號相│
│    │      │同月13日│之原住民│人自小客│              │同。      │
│    │      │凌晨3時3│館工地  │車車牌，│              │          │
│    │      │0分許之 │        │被告羅華│              │          │
│    │      │間某時  │        │強則在一│              │          │
│    │      │        │        │旁把風。│              │          │
├──┼───┼────┼────┼────┼───────┼─────┤
│ 四 │鄭怡琦│95年8月1│臺北縣樹│壬○○以│車牌號碼為3D－│與附表二編│
│    │      │8日晚間7│林市西圳│不詳工具│8491號之2面車 │號六所用車│
│    │      │時許    │街一段14│拆拔被害│牌。          │輛之車號相│
│    │      │        │6號     │人自小客│              │同（被告陳│
│    │      │        │        │車車牌，│              │建佑有供承│
│    │      │        │        │被告羅華│              │此一竊盜犯│
│    │      │        │        │強則在一│              │行）。    │
│    │      │        │        │旁把風。│              │          │
└──┴───┴────┴────┴────┴───────┴─────┘
附表二：被告壬○○、辰○○二人強盜及搶奪部分
┌──┬───┬────┬────┬────┬───────┬─────┐
│編號│被害人│犯罪時間│地    點│強盜方法│   盜得財物   │  備  註  │
├──┼───┼────┼────┼────┼───────┼─────┤
│ 一 │戊○○│95年6月2│臺北市士│被告羅華│皮包1個、鑽石 │指認當日強│
│    │      │4日晚間1│林區中山│強、陳建│戒指1只、鑽石 │盜者為被告│
│    │      │1時許   │北路6段 │佑2人將 │項鍊1條（合計 │辰○○、陳│
│    │      │        │162號前 │被害人強│價值約200, 000│建佑2人。 │
│    │      │        │        │押上車後│元）、臺灣銀行│          │
│    │      │        │        │，將刀架│（卡號：070004│          │
│    │      │        │        │在被害人│103277號）及中│          │
│    │      │        │        │脖子上，│國信託銀行（卡│          │
│    │      │        │        │再強盜其│號：0000000000│          │
│    │      │        │        │身上財物│6474）金融卡各│          │
│    │      │        │        │。      │1張。         │          │
├──┼───┼────┼────┼────┼───────┼─────┤
│ 二 │吳麗鈴│95年7月2│桃園縣桃│駕車從後│黑色腰包、現金│指認被告陳│
│    │      │7日下午3│園市正康│撞倒正在│2,000元、鑲鑽 │建佑及渠等│
│    │      │時13分許│三街與信│騎乘機車│金戒子1只、MOT│當日所駕駛│
│    │      │        │光路口  │之被害人│OROLLA廠牌V290│車輛之車牌│
│    │      │        │        │，俟其人│型號行動電話1 │號碼為SR－│
│    │      │        │        │車倒地，│支、寶島銀行、│9738號銀色│
│    │      │        │        │再由被告│合作金庫、臺灣│轎車。    │
│    │      │        │        │壬○○下│企銀金融卡各1 │          │
│    │      │        │        │車徒手搶│張、眼鏡1副、 │          │
│    │      │        │        │奪被害人│鑰匙1支、國民 │          │
│    │      │        │        │繫於腰間│身分證、健保卡│          │
│    │      │        │        │之黑色腰│、汽機車駕照、│          │
│    │      │        │        │包及其內│機車行照各1張 │          │
│    │      │        │        │財物。  │等物（警方有起│          │
│    │      │        │        │        │獲該支行動電話│          │
│    │      │        │        │        │）。          │          │
├──┼───┼────┼────┼────┼───────┼─────┤
│ 三 │寅○○│95年7月2│臺北市東│駕車自左│女用側揹包1個 │強盜者有2 │
│    │      │9日下午4│園街150 │後方接近│、現金12,000元│人，渠等當│
│    │      │時10分許│號某郵局│被害人機│、DBTEL廠牌行 │日所駕駛車│
│    │      │        │前      │車，俟兩│動電話1支（門 │輛為橘紅色│
│    │      │        │        │車並駛時│號0000000000  │轎車（提出│
│    │      │        │        │，再以強│號）、國民身分│強盜告訴）│
│    │      │        │        │力拉扯方│證1張等物（警 │。        │
│    │      │        │        │式，搶奪│方有起獲該支行│          │
│    │      │        │        │被害人之│動電話）。    │          │
│    │      │        │        │側揹包及│              │          │
│    │      │        │        │其內財物│              │          │
│    │      │        │        │，致使被│              │          │
│    │      │        │        │害人因而│              │          │
│    │      │        │        │遭拖行5 │              │          │
│    │      │        │        │、60公尺│              │          │
├──┼───┼────┼────┼────┼───────┼─────┤
│ 四 │庚○○│95年8月1│新竹縣新│先駕車阻│女用揹包1個、 │強盜者有2 │
│    │      │2日下午4│豐鄉新興│擋被害人│現金800元、PHI│人，渠等當│
│    │      │時40分許│路168號 │騎乘之機│LIPS廠牌859型 │日所駕駛車│
│    │      │        │某郵局前│車行進後│號行動電話、三│輛之車牌號│
│    │      │        │        │，再由1 │星廠牌行動電話│碼為JU－10│
│    │      │        │        │人矇面持│（門號00000000│76號或JU－│
│    │      │        │        │刀下車，│10號）、NOKIA │0176號深色│
│    │      │        │        │將刀架在│廠牌3210型號行│轎車（提出│
│    │      │        │        │被害人脖│動電話（門號09│強盜告訴）│
│    │      │        │        │子，以強│00000000號）各│。        │
│    │      │        │        │盜被害人│1支、眼鏡1副、│          │
│    │      │        │        │女用揹包│皮夾1個、國民 │          │
│    │      │        │        │及其內財│身分證、游泳教│          │
│    │      │        │        │物。    │練證、健保卡、│          │
│    │      │        │        │        │郵局提款卡、機│          │
│    │      │        │        │        │車駕照、學生證│          │
│    │      │        │        │        │等物（警方有起│          │
│    │      │        │        │        │獲該PHILIPS廠 │          │
│    │      │        │        │        │牌行動電話）。│          │
├──┼───┼────┼────┼────┼───────┼─────┤
│ 五 │乙○○│95年8月1│桃園縣桃│駕車尾隨│女用側揹包1個 │強盜者有2 │
│    │      │3日下午3│園市榮華│被害人返│、現金10,000元│人，渠等當│
│    │      │時30分許│街33巷3 │家，俟被│、TATUNG廠牌TC│日所駕駛車│
│    │      │        │弄4號自 │害人停妥│868型號行動電 │輛之車牌號│
│    │      │        │宅前    │機車後，│話（門號096073│碼為LS－97│
│    │      │        │        │再由1人 │5995號）、現代│87號深色HO│
│    │      │        │        │戴口罩持│廠牌MP520型號 │NDA廠牌轎 │
│    │      │        │        │刀下車，│（門號00000000│車（提出強│
│    │      │        │        │先將刀架│71號）行動電話│盜告訴）。│
│    │      │        │        │在被害人│各1支、黑色皮 │          │
│    │      │        │        │脖子，後│夾1個、國民身 │          │
│    │      │        │        │並持刀揮│分證、健保卡、│          │
│    │      │        │        │砍被害人│郵局及新竹商銀│          │
│    │      │        │        │左、右手│提款卡、機車行│          │
│    │      │        │        │各1刀， │駕照各1張等物 │          │
│    │      │        │        │藉以強盜│品（警方有起獲│          │
│    │      │        │        │被害人側│該支TATUNG廠牌│          │
│    │      │        │        │揹包及其│TC68型號行動電│          │
│    │      │        │        │內財物。│話）          │          │
├──┼───┼────┼────┼────┼───────┼─────┤
│ 六 │丑○○│95年8月2│基隆市基│先駕車阻│背包1個、現金 │強盜者有2 │
│    │      │1日凌晨3│金一路44│擋被害人│2,000餘元、NOK│人，渠等當│
│    │      │時45分許│號與麥金│騎乘之機│IA廠牌6230型號│日所駕駛車│
│    │      │        │路口附近│車行進後│黑色行動電話（│輛之車牌號│
│    │      │        │        │，再由1 │門號0000000000│碼為3D－84│
│    │      │        │        │人戴口罩│號）1支、花旗 │91號深色轎│
│    │      │        │        │持刀下車│銀行、中華銀行│車（有附近│
│    │      │        │        │，強盜被│、中國信託商業│路段監視器│
│    │      │        │        │害人背包│銀行、基隆第二│翻拍之照片│
│    │      │        │        │及其內財│信用合作社及萬│在卷可佐）│
│    │      │        │        │物。    │泰銀行金融卡各│。        │
│    │      │        │        │        │1張、國民身分 │          │
│    │      │        │        │        │證、健保卡、汽│          │
│    │      │        │        │        │機駕照、機車行│          │
│    │      │        │        │        │照各1張等物（ │          │
│    │      │        │        │        │有起獲該行動電│          │
│    │      │        │        │        │話）          │          │
├──┼───┼────┼────┼────┼───────┼─────┤
│ 七 │卯○○│95年8月2│臺北縣林│駕車尾隨│手提包1個、現 │指認被告陳│
│    │      │3日凌晨 │口鄉中正│被害人返│金5,000元、健 │建佑，當日│
│    │      │零時45分│路57巷7 │家，俟被│保卡、郵局、玉│強盜者有2 │
│    │      │許      │弄3號自 │害人停妥│山銀行金融卡（│人，渠等當│
│    │      │        │宅前    │機車後，│卡號0000000000│日所駕駛車│
│    │      │        │        │再由被告│8號）各1張、機│輛為白色轎│
│    │      │        │        │壬○○戴│車行駕照各1張 │車。      │
│    │      │        │        │口罩持刀│、OKWAP廠牌行 │          │
│    │      │        │        │下車，因│動電話1支（警 │          │
│    │      │        │        │與被害人│方有起獲該張玉│          │
│    │      │        │        │發生拉扯│山銀行金融卡）│          │
│    │      │        │        │，竟砍傷│。            │          │
│    │      │        │        │被害人右│              │          │
│    │      │        │        │手後，強│              │          │
│    │      │        │        │盜被害人│              │          │
│    │      │        │        │女用手提│              │          │
│    │      │        │        │包及其內│              │          │
│    │      │        │        │財物。  │              │          │
├──┼───┼────┼────┼────┼───────┼─────┤
│ 八 │甲○○│95年9月2│桃園縣桃│駕車尾隨│皮包2個、現金 │指認被告陳│
│    │      │日凌晨4 │園市忠五│被害人返│7、800餘元、國│建佑，當日│
│    │      │時許    │路171號 │家，俟被│民身分證、健保│強盜者有2 │
│    │      │        │自宅前  │害人停妥│卡各1張、項鍊 │人，其等當│
│    │      │        │        │機車後，│1條、戒子2只、│日所駕駛車│
│    │      │        │        │由被告陳│MOTOROLLA廠牌 │輛車牌號碼│
│    │      │        │        │建佑持刀│C157型號行動電│為4192－VE│
│    │      │        │        │戴口罩下│話、SHARP廠牌 │（查無此車│
│    │      │        │        │車，將刀│GX31型號行動電│籍資料）。│
│    │      │        │        │架在被害│話各1支等物（ │          │
│    │      │        │        │人脖子，│有起獲該2支行 │          │
│    │      │        │        │以強盜被│動電話）。    │          │
│    │      │        │        │害人側揹│              │          │
│    │      │        │        │之女用皮│              │          │
│    │      │        │        │包2 個及│              │          │
│    │      │        │        │其內財物│              │          │
├──┼───┼────┼────┼────┼───────┼─────┤
│ 九 │子○○│95年9月3│臺北市士│駕車自右│皮包1個、現金 │指認被告陳│
│    │      │日上午7 │林區天母│後方接近│2,000 元、化妝│建佑，當日│
│    │      │時15分許│西路38巷│被害人，│品。          │強盜者有2 │
│    │      │        │3號前   │再由被告│              │人。渠等當│
│    │      │        │        │壬○○以│              │日所駕駛車│
│    │      │        │        │強力拉扯│              │輛車牌號碼│
│    │      │        │        │方式，搶│              │之數字碼為│
│    │      │        │        │奪被害人│              │7073（提出│
│    │      │        │        │手中皮包│              │強盜告訴）│
│    │      │        │        │及其內財│              │。        │
│    │      │        │        │物。    │              │          │
├──┴───┴────┴────┴────┴───────┴─────┤
│註：編號二至八所起獲之行動電話、金融卡等物，係警方於95年9月5日對被告羅│
│    華強駕駛之HONDA廠牌白色自小客車（車牌號碼LO－6638號，當時未懸掛車 │
│    牌）實施搜索時，自該車右前座置物箱內所查扣。                      │
└───────────────────────────────────┘
